【裁判字號】    90,易,660
【裁判日期】    900802
【裁判案由】    違反著作權法
【裁判全文】
臺灣屏東地方法院刑事判決                            九十年度易字第六六號
    公  訴  人  臺灣屏東地方法院檢察署檢察官
    被      告  乙○○
右列被告因違反著作權法案件，經檢察官聲請簡易判決處刑（九十年度偵字一七七二
號），本院潮州簡易庭認不宜以簡易判決處刑，應適用通常程序審判，本院判決如左
：
    主  文
乙○○意圖出租而擅自以重製之方法侵害他人之著作財產權，處有期徒刑捌月，緩刑
肆年。扣案電腦遊戲主機及週邊設備陸組均沒收。
    事  實
一、乙○○為屏東縣萬巒鄉○○村○○路十八之三十四號童年書坊店之負責人，明知
    「石器時代」電腦程式遊戲軟體，係華義國際股份有限公司（以下簡稱華義公司
    ）經日本ＳＹＳＴＥＭ  ＳＵＰＰＬＹ株式會社授與在台灣地區有製造、銷售權
    利，而享有著作財產權之電腦程式著作，未經該公司之同意或授權，不得意圖出
    租而擅自重製，亦不得擅自將該重製物出租作為直接營利之使用。竟基於意圖出
    租營利之犯意，未經華義公司之同意或授權，於民國九十年二月十日起，在童年
    書坊店內，僱請不詳之系統商擅自將前開遊戲軟體接續重製灌錄在其所有之六組
    電腦遊戲主機內，並自該日起基於概括犯意，以每二十分鍾收費新台幣十元之方
    式，連續多次出租予不特定顧客打玩前開遊戲軟體供直接營利使用，而侵害華義
    公司之著作財產權。嗣於同年三月十二日十四時三十分許，經警當場查獲，並扣
    得其所有電腦遊戲主機及週邊設備六組。
二、案經華義公司訴由屏東縣警察局內埔分局報請臺灣屏東地方法院檢察署檢察官偵
    查起訴。
    理  由
一、訊據被告乙○○對右揭事實除辯稱伊印象中只有三台有灌軟體外餘均坦承不諱，
    經查右揭事實，業據被告乙○○於警、偵訊中自白不諱，核與告訴人華義公司代
    理人甲○○、閻育澤指述情節相符，復有開發製造銷售同意契約書、現場相片多
    幀在卷，電腦遊戲主機及週邊設備六組扣案可資佐證。本件事證明確，被告犯行
    足堪認定。
二、核被告乙○○所為，係犯著作權法第九十一條第二項意圖出租而擅自以重製之方
    法侵害他人之著作財產權罪，同法第九十三第三款之明知係侵害電腦程式著作財
    產權之重製物而仍作為直接營利之使用罪。公訴意旨認被告係違反著作權法第九
    十一條第一項擅自重製罪、第九十二條之擅自以公開上映方法侵害他人之著作財
    產權罪尚有未洽，惟起訴事實相同，爰依法變更起訴法條。被告意圖出租營利由
    不詳之系統商擅自將前開電腦程式遊戲軟體接續重製灌錄在其所有之六組電腦遊
    戲主機內，係屬接續行為，只論以一罪。被告先後多次違反著作權法第九十三條
    第三款犯行，時間緊接，所犯罪名相同，顯係基於概括犯意反覆為之，應依連續
    犯規定以一罪論。被告所犯上開二罪間，有方法結果之牽連關係，為牽連犯，應
    從一重之意圖出租而擅自以重製之方法侵害他人之著作財產權罪論處。爰審酌被
    告侵害著作權人之權益，惟其前未曾受有期徒刑以上刑之宣告，此有台灣高等法
    院被告全國前案紀錄表在卷可參，素行非劣，且犯後坦承犯行，態度良好等一切
    情狀，量處如主文所示之刑。又被告前未曾受有期徒刑以上刑之宣告，已如前述
    ，雖未與告訴人達成民事和解，惟其經營規模非鉅、時間非長，經此偵、審程序
    ，當知警惕，諒無再犯之虞，本院認對其所宣告之刑以暫不執行為適當，爰併諭
    知緩刑，以啟自新。扣案之電腦遊戲主機及週邊設備六組，為被告所有供犯罪所
    用之物，應依刑法第三十八條第一項第二款之規定宣告沒收。
據上論斷，應依刑事訴訟法第第四百五十二條、第二百九十九條第一項前段、第三百
條，著作權法第九十一條第二項、九十三條第三款，刑法第十一條前段、第五十六條
、第五十五條、第七十四條第一款、第三十八條第一項第二款，決如主文。
中      華      民      國      九十      年      八    月        二    日
                                      臺灣屏東地方法院刑事第一庭
                                          法  官    郭書豪
右正本證明與原本無異。
對於本判決如有不服應於收受送達後十日內向本院提出上訴書狀上訴於台灣高等法院
高雄分院並按他造當事人之人數附具繕本。
                                          書記官    潘豐益
中      華      民      國      九十      年      八    月        二    日
附錄本案論罪科刑法條
著作權法第九十一條第二項
第二項：意圖銷售或出租而擅自重製他人著作者，處六月以上五年以下有期徒刑，得
        併科新臺幣三十萬元以下罰金。
違反著作權法第九十三條第三款
有左列情形之一者，處二年以下有期徒刑，得併科新臺幣十萬元以下罰金
三、以第八十七條各款方法之一侵害他人之著作權者。
著作權法第八十七條第五款
五  明知係侵害電腦程式著作財產權之重製物而仍作為直接營利之使用者


司法院資訊處製作；財團法人民間司法改革基金會備份。
